【裁判字號】    97,訴,1080
【裁判日期】    970430
【裁判案由】    搶奪
【裁判全文】
臺灣臺中地方法院刑事判決              97年度訴字第1080號
公  訴  人  臺灣臺中地方法院檢察署檢察官
被      告  甲○○
上列被告因搶奪案件，經檢察官提起公訴（97年度偵字第3582號
），本院合議庭裁定由受命法官獨任進行簡式審判程序，判決如
下：
    主    文
甲○○意圖為自己不法之所有，而搶奪他人之動產，累犯，處有
期徒刑壹年貳月。
    犯罪事實
一、甲○○前於民國90年間，因連續搶奪案件，經本院於90年5
    月31日以90年度訴字第831號判決判處有期徒刑2年確定，於
    95年9月22日假釋出監交付保護管束，嗣於96年2月24日保護
    管束期滿未經撤銷視為執行完畢。詎甲○○猶不知悔改，意
    圖為自己不法之所有，於96年12月12日晚間，騎乘車牌號碼
    JBO- 035號重型機車，在臺中市○區○○路一帶，尋找行搶
    目標，迨於同日18時15分許，甲○○騎乘上開機車行經臺中
    市○區○○路2段23巷26號前處時，見乙○○獨自行走於路
    旁，認有機可乘，即騎車自乙○○右後方接近，再乘乙○○
    不及防備之際，徒手搶奪其手上之皮包1只（內有現金新臺
    幣（下同）1萬2千元、身分證、健保卡、信用卡3張、提款
    卡4張、提貨券、戶口名簿、印章21顆、古幣2枚、黃金墜飾
    1只等物），甲○○得手後，旋即駕車逃逸，搶得之物除現
    金均供己花用殆盡外，其餘之物均棄置於臺中縣龍井鄉○○
    街243號前溝圳旁。嗣經警調閱路口監視器畫面後，循線查
    獲甲○○，並由甲○○帶同警方至上開臺中縣龍井鄉○○街
    243號前溝圳起出其丟棄乙○○所有之印章、古幣、黃金墜
    飾等物。
二、案經臺中市警察局第二分局報請臺灣臺中地方法院檢察署檢
    察官偵查起訴。
    理    由
一、按本件被告甲○○所犯係死刑、無期徒刑、最輕本刑為3年
    以上有期徒刑以外之罪，其於準備程序就前揭被訴事實為有
    罪之陳述，經受命法官告知簡式審判程序之旨，並聽取其與
    公訴人之意見後，本院認無不得或不宜改依簡式審判程序進
    行之處，爰依刑事訴訟法第273條之1第1項，裁定本件由受
    命法官獨任進行簡式審判程序，合先敘明。
二、按被告以外之人於審判外之陳述，除法律有規定者外，不得
    作為證據；又被告以外之人於偵查中向檢察官所為之陳述，
    除顯有不可信之情況者外，得為證據；另被告以外之人於審
    判外之陳述，雖不符前4條之規定，而經當事人於審判程序
    同意作為證據，法院審酌該言詞陳述或書面陳述作成時之情
    況，認為適當者，亦得為證據。當事人、代理人或辯護人於
    法院調查證據時，知有第159條第1項不得為證據之情形，而
    未於言詞辯論終結前聲明異議者，視為有前項之同意；刑事
    訴訟法第159條第1項、第159條之1第2項及第159條之5分別
    定有明文。本件證人即被害人乙○○於接受警詢時所為之證
    述，雖係被告以外之人於審判外之言詞陳述，惟被告對於證
    人於警詢時陳述及證述之證據能力，於本院審理中不爭執，
    亦未於言詞辯論終結前聲明異議，視為於審判程序同意作為
    證據，自有證據能力，併予敘明。
三、訊據被告甲○○對於上揭犯罪事實坦承不諱，核與證人即被
    害人乙○○於警詢時之指訴、證述情節相符，並有案發地點
    監視器翻拍相片、現場圖及由被害人乙○○立具之贓物認領
    保管單等件附卷可稽，復有被告甲○○帶同警方起出被害人
    乙○○遭搶之印章、古幣、黃金墜飾等物（業經被害人領回
    ）可佐，足認被告自白與事實相符。從而，本件事證明確，
    被告犯行堪以認定，應予依法論科。
四、核被告所為，係犯刑法第325條第1項之搶奪罪。被告前於90
    年間，因連續搶奪案件，經本院於90年5月31日以90年度訴
    字第831號判決判處有期徒刑2年確定，於95年9月22日假釋
    出監並交付保護管束，嗣於96年2月24日保護管束期滿未經
    撤銷視為執行完畢等情，有臺灣高等法院被告前案紀錄表及
    臺灣臺中地方法院檢察署刑案資料查註紀錄表在卷可參，其
    於前受有期徒刑執行完畢後，5年內故意再犯有期徒刑以上
    之本罪，為累犯，應依刑法第47條第1項之規定，加重其刑
    。爰審酌被告迭有搶奪前科，甫執行完畢未幾，猶不知悔改
    ，復犯本案，顯未收刑罰矯懲之效，被告年輕力壯，不思以
    正當方法賺取金錢，竟因缺錢花用，搶奪被害人財物，造成
    被害人財物上之損失及精神上之恐懼，影響社會秩序，惟念
    其搶奪財物之價值容非甚鉅，事後坦承犯行，足見其應有認
    錯悔過之意，態度尚稱良好，然迄未與被害人達成和解，取
    得諒解等一切情狀，量處如主文所示之刑，以資懲儆。起訴
    書雖具體求刑3年之重典，惟經本院審酌被告於本案中為一
    次犯行，所得非鉅，且於本院審理中坦承犯行之犯後態度，
    且被告上開前科紀錄業已論以累犯加重其刑，認對被告處以
    如主文所示之刑，已足收懲儆之效，公訴意旨上開求刑，稍
    嫌過重，附此敘明。
據上論斷，應依刑事訴訟法第273條之1第1項、第299條第1項前
段，刑法第325條第1項、第47條第1項，判決如主文。
本案經檢察官丙○○到庭執行職務。
中    華    民    國    97    年    4     月    30    日
                  臺灣臺中地方法院刑事第五庭
                      法  官   吳崇道
以上正本證明與原本無異。
如不服本判決，應於收受送達後10日內向本院提出上訴書狀（應
敘述具體理由並附繕本）。
上訴書狀如未敘述理由，應於上訴期間屆滿後20日內補提理由書
於本院。
                      書記官   黃舜民
中    華    民    國    97    年    4     月    30    日
附錄論罪科刑法條全文
刑法第325條：
意圖為自己或第三人不法之所有，而搶奪他人之動產者，處6月
以上5年以下有期徒刑。
因而致人於死者，處無期徒刑或7年以上有期徒刑，致重傷者，
處3年以上10年以下有期徒刑。
第1項之未遂犯罰之。


司法院資訊處製作；財團法人民間司法改革基金會備份。
